【裁判字號】    90,訴,173
【裁判日期】    900607
【裁判案由】    違反毒品危害防制條例
【裁判全文】
台灣屏東地方法院刑事判決                            九十年度訴字第一七三號
    公  訴  人  臺灣屏東地方法院檢察署檢察官
    被      告  甲○○
右列被告因違反毒品危害防制條例案件，茲經檢察官提起公訴（九十年度毒偵字第九
二號），本院判決如左：
    主  文
甲○○連續施用第一級毒品，處有期徒刑拾月。
    事  實
一、甲○○前因施用第一級及第二級毒品案件，經台灣高等法院高雄分院於審判中裁
    定送觀察、勒戒、強制戒治後，由該院在民國（下同）八十九年五月三十一日以
    該院八十七年度上訴字第九三七號判決免刑確定。嗣甲○○又基於概括犯意，自
    八十九年十一月三日起至同月十日十九時四十五分許前四十八小時內為止，連續
    在不詳地點施用第一級毒品海洛因多次，嗣為警於同月十日十六時許在高雄市○
    ○路○○道附近之麥勞速食店前，因行跡可疑，為警帶回採尿送驗後查獲。案經
    屏東縣警察局移請台灣屏東地方法院檢察署檢察官偵查起訴。
    理  由
一、訊據被告甲○○否認有施用毒品之犯行，並稱於警訊時警察曾對其恐嚇稱，若不
    坦承，就要毆打伊，且其懷疑警察所送化驗之尿液非其所有等語。經查，被告於
    警訊中所採之尿液經送檢驗後，確呈嗎啡之陽性反應，此分別有屏東縣衛生局屏
    縣衛檢六字第８９０３３８號尿液檢驗報告及台灣檢驗科技股份有限公司ＫＺ0
    00000000000號檢驗報告附卷可稽，而該份尿液係被告親自置於乾淨
    之瓶中，並加封捺印，此已經被告於警訊中陳明，並有被告簽名捺印之尿液送驗
    受檢人真實姓名代號對照表及警訊筆錄可憑，故該瓶送驗之尿液應堪確認為被告
    所有，其確曾施用毒品海洛因一節，應堪認定；次查，被告於警訊中確曾坦承施
    用第一級毒品海洛因之行為，且警訊筆錄確經被告親閱無誤後，始行簽名於其上
    ，已經被告當庭承認，雖被告辯稱其於警訊中遭警員恐嚇表示，若不承認施用毒
    品，將要毆打被告等語，但被告既係於路上為警臨檢後，採尿送驗而發現並確定
    其施用毒品犯嫌，足見警方並非刻意鎖定被告而為偵查，若非被告自承，警方自
    無從預先得知被告是否曾施用毒品，或施用何種毒品，而不可能預見被告送驗之
    尿液將呈嗎啡之反應，並預先要求被告供承曾施用海洛因，應堪認被告前述警訊
    筆錄所載情節，係出自被告之自白，並與事實相符；另被告於雖陳稱其於警訊中
    遭警員不當訊問取供，然被告於本院九十年五月八日第一次訊問時，僅向本院表
    示其認為該瓶送驗尿液非其所有，卻未曾提及於警訊中遭不當訊問之情節，故其
    嗣後改稱警訊筆錄所載不實及曾遭不當訊問一節，即難採信，其警訊筆錄所載內
    容，應堪信為真實，而被告既自承於為警逮捕前七日曾施用毒品，且其於警訊中
    所採之尿液並呈嗎啡之反應，自堪確認被告至少曾有二次之施用毒品海洛因行為
    。又被告前因施用毒品案件，經台灣高等法院高雄分院於審判中裁定送觀察、勒
    戒、強制戒治後，由該院在八十九年五月三十一日以該院八十七年度上訴字第九
    三七號判決免刑確定，有上開判決在卷足憑，其於五年後再犯本件毒品毒品危害
    防制條例第十條之施用第一級毒品罪，已經檢察官向本院聲請對令被告入戒治處
    所施以強制戒治，有台灣高等法院被告全國前案查註紀錄表在卷足憑，被告罪證
    明確，其犯行洵堪認定。
二、核被告甲○○所為，係犯毒品危害防制條例第十條第一項之施用第一級毒品罪。
    其施用毒品行為時間密接、犯罪構成要件相同，顯係基於概括犯意為之，應依連
    續犯規定以一罪論，並加重其刑。審酌被告之犯罪動機、目的、手段，致生危害
    於社會風氣、其有多次施用毒品之犯行，有前述前科可稽，猶不知悔改、犯後一
    再否認犯行，未見悔意等一切情狀，量處如主文所示之刑。
據上論斷，應依刑事訴訟法第二百九十九條第一項前段，毒品危害防制條例第十條第
一項、刑法第十一條、第五十六條，判決如主文。
本案經檢察官潘國威到庭執行職務
中      華      民      國      九十      年      六      月    七  日
                                      臺灣屏東地方法院刑事第二庭
                                          法  官  莊鎮遠
右判決正本證明與原本無異。
對於本判決如有不服應於收受送達後十日內向本院提出上訴書狀上訴於台灣高等法院
高雄分院並按他造當事人之人數附具繕本。
                                          書記官   魏慧夷
中    華    民    國     九十      年      六      月       八      日
附錄本案論罪科刑法條：
毒品危害防制條例第十條：
    施用第一級毒品者，處六月以上五年以下有期徒刑。
    施用第二級毒品者，處三年以下有期徒刑。


司法院資訊處製作；財團法人民間司法改革基金會備份。
